臺灣臺南地方法院刑事判決　　　　　　　　　　　　　九十三年度訴字第六七三號
　　公　訴　人　臺灣臺南地方法院檢察署檢察官
　　被　　　告　乙○○
　　選任辯護人　劉思龍律師
右列被告因偽造貨幣案件，經檢察官提起公訴（九十二年度偵字第一一二六０號），
本院判決如左：
    主  文
乙○○意圖供行使之用而交付偽造之通用紙幣，處有期徒刑貳年。緩刑參年，緩刑期
間付保護管束。扣案偽造之面額壹仟元通用紙幣陸張（票號：ＬＭ八七九五二ＹＣ壹
張、ＢＫ九五七四三六ＹＣ參張、其餘貳張未扣案）、面額伍佰元貳拾張（票號：Ｄ
Ｒ○四七三二四ＷＥ壹張、ＡＬ九五一五○一ＺＢ肆張、ＤＲ一五五○四六ＷＦ伍張
，其餘拾張未扣案）均沒收之。
    事  實
一、乙○○自網際網路上得知有人欲出售偽鈔之訊息，竟基於意圖供行使之用而收集
    偽造通用紙幣之故意，於民國九十二年八月間某日，以電話與該訊息之成年男子
    （真實姓名年籍不詳）聯絡。並約定於民國九十二年九月十六日至同年月十九日
    間某日下午二時許，在國道一號高速公路仁德交流道附近交易。乙○○即以新台
    幣（下同）五千元之價格，向該人購入面額五百元之偽造通用紙幣二十張及面額
    一千元偽造通用紙幣六張而為收集偽造通用紙幣。乙○○並續本於意圖供行使之
    用而交付偽造通用紙幣之故意，於同年月二十三日下午四時二十一分許，在臺南
    縣永康市○○路九四二巷四九九號四０一室租屋處，以電腦連線至「臺灣俱樂部
    」網站（網址：http：//www.twclub.com）上，以「龍仔」為名，刊登內容為「
    優質的道具鈔～～逼真度一比一～～面額５００～～需要請洽mklv03@yahoo.com
    .tw」之訊息，表明欲販售偽造通用紙幣之意。嗣經內政部警政署刑事偵九隊警
    員警接獲民眾檢舉，上網查覺確有被告所刊登之前開販售偽造通用紙幣之訊息後
    ，旋於同年十月八日，由承辦警員以向「雅虎國際資訊股份有限公司」所申請之
    「lawren157」帳號，透過電子郵件信箱及雅虎即時通訊，與乙○○取得聯繫並
    洽商後，乙○○同意以一千五百元之價格，出售面額五百元十張及面額一千元三
    張之偽造通用紙幣。承辦警員遂於同日使用國泰世華銀行0000000000
    號帳戶利用轉帳方式匯款一千五百元至乙○○所有之土地銀行永康分行0000
    00000000帳號內。乙○○收得匯款後，乃於同日利用不知情之宅配公司
    ，將前揭偽造之通用紙幣（面額壹仟元通用紙幣三張，票號：ＬＭ八七九五二Ｙ
    Ｃ一張、ＢＫ九五七四三六ＹＣ三張、面額伍佰元十張，票號：ＤＲ○四七三二
    四ＷＥ一張、ＡＬ九五一五○一ＺＢ四張、ＤＲ一五五○四六ＷＦ五張）交付予
    警員。警員收受後，並送請中央印製廠鑑定係偽造之通用紙幣無誤後，即循乙○
    ○使用之電子郵件信箱、行動電話等申請者資料，查得乙○○前開租屋後，於同
    年十月十三日下午五時十分許，經警持搜索票，前往乙○○之上開租屋處搜索，
    當場另查獲面額一千元之偽造通用紙幣（票號：ＢＫ九五七四三六ＹＣ）一張。
    而乙○○見事機敗露，乃將其餘偽造之面額壹仟元通用紙幣二張、面額伍佰元之
    通用紙幣十張隨手棄置屋外草地，使之隨風雨飄去，而未能扣得。
二、案經台南縣警察局永康分局報告臺灣臺南地方法院檢察署檢察官偵查起訴。
    理  由
一、右揭事實業據被告乙○○於本院審理時供承不諱，並有偽造通用紙幣十四張（含
    面額壹仟元通用紙幣四張，票號：ＬＭ八七九五二ＹＣ一張、ＢＫ九五七四三六
    ＹＣ四張、面額伍佰元十張，票號：ＤＲ○四七三二四ＷＥ一張、ＡＬ九五一五
    ○一ＺＢ四張、ＤＲ一五五○四六ＷＦ五張）、臺灣俱樂部網頁影本二份、奇摩
    電子信箱郵件影本、電信使用者資料查詢回覆單、台灣土地銀行永康分行存款印
    鑑卡影本、台灣土地銀行存款存摺、國泰世華銀行0000000000號帳戶
    存摺影本在卷可參。且扣案偽造通用紙幣經中央印製廠鑑定結果，認該等千元通
    用紙幣均係以彩色噴墨方式仿印，無凹版印紋凸起效果；紙質與真鈔不同，以螢
    光筆繪製仿紙張螢光纖維絲，水印以灰色墨在紙張背面仿製，安全線以燙印薄膜
    （函面額數字）及灰色墨仿正面五段裸露部分；左下角面額數字以亮光物質仿折
    光變色油墨；而五百元通用紙幣則係以彩色噴墨方式仿印，無凹版印紋凸起效果
    ；紙質與真鈔不同，水印以灰色墨在紙張背面仿製，安全線以黏貼薄膜（無面額
    數字）仿正面五段裸露部分；左下角面額數字以亮光物質仿折光變色油墨，均屬
    偽造等情，亦有該廠九十二年十一月六日及同年十二月十二日中印發字第０九二
    ０００五一七０號、０九二０００五一七０號函附卷可稽，綜此，被告於本院審
    理時之自白與事實相符，應堪採信。另未扣案偽造之面額壹仟元通用紙幣二張、
    面額伍佰元之通用紙幣十張部份，雖因未扣案致未能送中央印刷廠鑑定，然依被
    告於偵審中所供，該等通用紙幣與扣案之偽造通用紙幣均屬被告向不詳姓名之成
    年男子同時所購，且被告所購買之價格與其幣面價值顯不相當，衡諸常情，足認
    該等未扣案之之通用紙幣亦應均屬偽造。綜上所述，被告意圖供行使之用而收集
    偽造通用紙幣，並續為交付他人之犯行明確，堪以認定，應依法論科。
二、核被告所為係犯刑法第一百九十六條第一項後段之意圖供行使之用而交付偽造之
    通用紙幣罪。被告意圖供行使之用而收集偽造通用紙幣後，復行交付，其收集行
    為自應為交付行為所吸收（最高法院二十七上字第二五一二號判例參照），不另
    論罪。又被告利用不知情之宅配通公司交付偽造之通用紙幣予承辦警員，為間接
    正犯。另被告於行為時，年僅二十二歲且就學於崑山科技大學，其因一時失慮而
    蹈法網，以致觸犯本件最輕本刑為有期徒刑三年以上之罪，經審酌其上開情節足
    認尚堪憫恕，倘依法判處被告刑法第一百九十六條第一項所規定之最低度刑罰猶
    嫌過重，應依刑法第五十九條之規定減輕其刑。爰審酌被告年紀尚輕，竟以購賣
    偽造之通用紙幣進而販售以圖利之犯罪動機、因而影響金融交易秩序之程度，然
    於犯後尚能坦承犯行之態度等一切情狀，量處如主文所示之刑。又被告未曾受有
    期徒刑以上刑之宣告，此有台灣高等法院被告全國前案紀錄表在卷足參，其經此
    次起訴審判後，當能知所警惕，而無再犯之虞，本院因認所宣告之刑，以暫不執
    行為適當，爰併宣告緩刑三年，以啟自新。然為確實督促被告於緩刑期間戒絕劣
    行，並協助其有正確法律觀念，爰併依法宣告於緩刑期內付保護管束，俾由觀護
    人提供各種有效且必要之協助，以期發揮附條件緩刑刑事政策之立法意旨。扣案
    之偽造面額壹仟元通用紙幣四張（票號：ＬＭ八七九五二ＹＣ一張、ＢＫ九五七
    四三六ＹＣ三張）、面額伍佰元十張（票號：ＤＲ○四七三二四ＷＥ一張、ＡＬ
    九五一五○一ＺＢ四張、ＤＲ一五五○四六ＷＦ五張），均屬偽造之通用紙幣，
    應依刑法第二百條之規定宣告沒收之。另被告為警查獲之際，隨手棄置之偽造面
    額壹仟元通用紙幣二張、面額伍佰元之通用紙幣十張雖未據扣案，然亦乏實證足
    認業已滅失，仍應與前揭扣案之偽造通用紙幣併予沒收，附此敘明。
據上論斷，應依刑事訴訟法第二百九十九條第一項前段，刑法第一百九十六條第一項
後段、第五十九條、第七十四條第一款、第九十三條第一項、第二百條，罰金罰鍰提
高標準條例第一條前段，判決如主文。
本案經檢察官甲○○到庭執行職務。
中      華      民      國    九十三    年      九      月     十四     日
                                      臺灣臺南地方法院刑事第四庭
                                              法  官  蘇清水
                                              法  官  林欣玲
                      法  官  卓穎毓
右正本證明與原本無異。
如不服本判決，應於判決送達後十日內，向本院提出上訴狀（應附繕本）。
                                              書記官  秦建華
中      華      民      國    九十三    年      九      月     十四     日
